臺灣桃園地方法院刑事判決　　　　　　　100年度易字第947號
公　訴　人　臺灣桃園地方法院檢察署檢察官
被　　　告　劉志堅
上列被告因公共危險案件，經檢察官提起公訴（99年度偵字第27
662號），本院判決如下：
    主  文
劉志堅失火燒燬現供人使用之住宅，處有期徒刑月，如易科罰
金，以新臺幣壹仟元折算壹日。
    事  實
一、劉志堅於民國99年8 月5 日晚上於桃園縣大溪鎮○○路176
    號五金行前，以車牌號碼4631-VR 號自用小貨車擺設攤位，
    販賣烤玉米為業，於翌（6 ）日凌晨0 時許結束營業打烊時
    ，本應注意剛使用完畢之木炭烤爐溫度甚高，仍具一定之熱
    能，若未將其上使用過之木炭完全熄滅或清除，極易蓄熱引
    燃，即有引起火災發生之可能，且無不能注意之情事，竟疏
    未注意，未將用以烤玉米之木碳烤爐，其上使用過之木炭完
    全熄滅或移除，即將木炭烤爐置放於上開自小貨車車斗上，
    以易燃帆布性質之帳棚封住車斗並上鎖後，將該車停放於上
    址對面即桃園縣大溪鎮○○路22號「大溪鎮多目標運動館」
    看台下37號（即卷附桃園縣政府消防局火災原因調查鑑定書
    所載編號5 之攤位）攤位騎樓下後離去。嗣於同日凌晨3 時
    30分許，上開木碳烤爐上殘留使用過之木炭引燃周邊可燃物
    而起火燃燒，非但使上開自小貨車燒燬，並延燒致上開運動
    館看台下36至40號攤位（上開鑑定書所載編號2 至6 攤位）
    受有如附表一所示火熱不等程度之燒損，已達破壞建物主要
    效用之燒燬程度；並致上開運動館看台下公廁及31至35號攤
    位（上開鑑定書所載編號1 、7 至11攤位）受有如附表二所
    示火熱不等程度之燒損，尚未達破壞建築物主要效用之燒燬
    程度，然已燒燬建物內之他人所有物，致生公共危險。嗣經
    桃園縣政府消防局消防人員到場撲滅火勢，並研判劉志堅所
    停放之上開自小貨車車斗為起火處，始查知上情。
二、案經桃園縣政府警察局大溪分局報告臺灣桃園地方法院檢察
    署檢察官偵查起訴。
    理  由
壹、程序部分：
一、查卷附桃園縣政府消防局火災原因調查鑑定書，係該局執行
    火災原因調查之公務員所出具之書面鑑定報告，依據刑事訴
    訟法第159 條之立法理由及同法第206 條規定，自得為證據
    ，況本案檢察官、被告於本院審理時，就此部分證據之證據
    能力均表示沒有意見，又該鑑定書與檢察官主張之事實具有
    關聯性，故上開鑑定書具有證據能力。
二、按被告以外之人（包括證人、鑑定人、告訴人、被害人及共
    同被告等）於審判外之陳述雖不符刑事訴訟法第159條之1至
    之4等4條之規定，而經當事人於審判程序同意作為證據，法
    院審酌該言詞陳述或書面陳述作成時之情況，認為適當者，
    亦得為證據；當事人、代理人或辯護人於法院調查證據時，
    知有刑事訴訟法第159條第1項不得為證據之情形，而未於言
    詞辯論終結前聲明異議者，視為有前項之同意，同法第159
    條之5定有明文。本案全部卷證所涵括之其他供述證據（包
    括被害人等之警、偵訊筆錄），於本院審理時予以提示並告
    以要旨，檢察官及被告均未於言詞辯論終結前對該等筆錄內
    容異議，依上開規定，是本案供述證據亦擬制同意其有證據
    能力，本院審酌上開筆錄作成時，無不當取供之情形，認為
    以之作為本案之證據亦屬適當，具有證據能力。
貳、實體部分：
一、訊據被告劉志堅固坦承有於民國99年8 月5 日晚上，在桃園
    縣大溪鎮○○路176 號五金行前，以車牌號碼4631-VR 號自
    用小貨車擺設攤位販賣烤玉米，並於翌（6 ）日凌晨0 時許
    結束營業打烊時，將木炭烤爐置放於上開自小貨車車斗上，
    以易燃帆布性質之帳棚封住車斗並上鎖後，將該車停放於上
    址對面即桃園縣大溪鎮○○路22號「大溪鎮多目標運動館」
    看台下37號攤位騎樓下後離去，及上開自小貨車於99年8 月
    6 日凌晨3 時30分許失火並延燒至隔鄰建物之事實，惟矢口
    否認有何過失致引發火災之行為，辯稱：伊當天使用之木炭
    均已清除完畢，且當日發生火災時間距伊收攤時間約為5 小
    時，車內爐火不可能延遲這麼久始燃燒。另監視畫面因角度
    問題，無從將伊車輛攝於畫面內，且所拍攝到之男子，其出
    現於案發現場後30分鐘即發生火災，有人為縱火之可能。再
    由現場照片所示，車體爐內之木炭均呈表面燃燒，若是由爐
    內木炭起火之故，應係由下至上完全燃燒之狀，是本件火災
    發生原因不明確，不能認伊有過失云云。
二、經查：
  (一)99年8 月6 日凌晨3 時30分許，被告劉志堅停放於桃園縣大
    溪鎮○○路22號「大溪鎮多目標運動館」看台下37號攤位騎
    樓下之車牌號碼4631-VR 號自用小貨車車斗處起火，火勢延
    燒至上開運動館看台下公廁、31-40 號攤位（火災原因調查
    鑑定書所載攤位1-11），火勢控制後，消防人員勘查現場及
    採證後，製成火災原因調查鑑定書，有火災後現場照片、上
    開火災原因調查鑑定書在卷可稽，而被告對於上開時地發生
    火災之事實亦不爭執，此部分事實堪以認定。
  (二)依火災後消防人員勘查現場結果：由外貌觀察，上開自小貨
    車後側受火熱嚴重燒損，前側尚留有鈑金原色。勘查發現駕
    駛室及車斗均受火熱不等程度之燒損，燒損程度以車斗較嚴
    重，前輪受熱、變色、碳化，燒失情形以靠近車斗一側較嚴
    重，後輪則嚴重碳化、燒失，車斗受火熱嚴重燒損，僅剩金
    屬支架，金屬支架明顯受熱、變色，並向內側彎曲、變形。
    並研判火流係由上開自小貨車車斗處向四周擴大延燒。又依
    據目擊者吳經雄、陳慶璋於接受調查時，均陳稱火是從上開
    自小貨車後側開始燃燒等語，與上開勘查燒損火流相吻合，
    故認上開自小貨車車斗處為起火處。此業據上開卷附火災原
    因調查鑑定書記載明確，核與火災現場照片燒損情形相符，
    並經鑑定證人即桃園縣政府消防局火災調查科隊員王翎雅於
    偵查中到庭證稱：本案勘查研判起火處是停放在桃園縣大溪
    鎮○○路22號看台攤位5 （鎮公所編號為中央路看台下37號
    ）前車牌號碼4631-VR 自小貨車車斗處等語甚明（見99年度
    偵字第27662 號卷第140 頁），則本件起火點為上開自小貨
    車車斗處，亦可認定。
  (三)至於起火原因判斷上，勘查暨清理起火處未發現有自燃性物
    質，故應排除自燃性物質引火之可能性。勘查現場發現上開
    自小貨車車斗有2 桶瓦斯、1 臺瓦斯烤爐、1 臺木炭烤爐、
    1 臺油炸鍋及散落之玉米，經檢視車斗燒損情形，發現車斗
    受火熱嚴重燒損，僅剩金屬支架，金屬支架明顯受熱、變色
    ，並向內側彎曲、變形，現場無氣爆之跡象，亦未發現炊事
    之跡象，故應排除瓦斯洩漏遇火源造成氣爆及炊事不慎引火
    之可能性。採樣上開自小貨車左後輪處之燃燒殘餘物，以GC
    -MS （氣象層析質譜儀）鑑析，未檢出石油系混合物促燃劑
    成分，故應排除石油系混合物促燃劑引火之可能性。清理勘
    查起火處附近，未發現有電源線、電源插座及使用電器之情
    形，電氣因素起火原因可排除。而本件火災前，經訪談鄰人
    均未發現異常跡象，故應排除車輛機械因素引火之可能性。
    ，起火原因不排除人為因素（人為之故意或過失），此有上
    開卷附火災原因調查報告書在卷可稽。鑑定證人王翎雅於偵
    查中到庭證稱：本件起火原因可能為人為因素故意引起或原
    來烤玉米機內殘留之木炭所引起等語（見99年度偵字第2766
    2 號卷第140 頁）。而上開失火原因之判斷，乃係綜合火場
    情況、火災燒損情形及各該關係人陳述，暨採集現場遺留跡
    證送鑑定結果而為判斷，有相當事證為佐，洵非無稽。
  (四)本案經受命法官勘驗現場監視錄影光碟，其中檔案名稱為00
    00000 中央路看台下火災（中央路看台下38號的吳振發五金
    行前的監視畫面）- 該時間約晚22分鐘.AVI（下稱五金行監
    視畫面），自「03：58：13」始，畫面左上角之馬路上出現
    2 人，該2 人先往畫面左側處觀看火災情形，嗣該2 人及之
    後發現火災之人採取救火措施。又檔案名稱為0000000 中央
    路看台下火災( 和平中央路口火災監視畫面)-里長的.AVI（
    下稱里長監視畫面），自「03：38：43」始，畫面上方之馬
    路出現2 人，該2 人往畫面右上角之處觀看，發現失火，之
    後此2 人在馬路與螢幕畫面右邊之房屋間跑來跑去，嗣該2
    人及之後發現失火之人採取救火措施等情，有勘驗筆錄1 份
    附卷可稽（見本院100 年度易字第947 號卷內）。由上揭勘
    驗結果互核可知，五金行監視畫面顯示時間與實際時間相差
    約20分鐘無訛。而五金行監視畫面自「03：04：13」迄「03
    ：04：19」，固有一名男子由螢幕畫面之馬路右方往左方走
    ，過程中間並未停留，且在畫面出現行走時間約7 秒；自「
    03：22：57」迄「03：23：03」，復有一名穿著七分褲之男
    子由螢幕畫面之馬路左方往右方走，過程中間並未停留，且
    在畫面出現行走時間約7 秒，該男子手上未持有任何物品；
    自「03：24：07」迄「03：24：12」，上述穿著七分褲之男
    子由螢幕畫面馬路之右方往左方走，過程中間沒有停留，且
    在畫面行走時間約6 秒，其手上拿有1 包物品，之後消失於
    畫面中；自「03：55：58」始，上述停放在馬路上之機車，
    其右邊後照鏡之鏡面開始反光，監視器未直接拍攝到火勢狀
    況，嗣火勢漸大，連路面均可看見火勢之反光等情，有上揭
    勘驗筆錄1 份在卷可徵，是本案火災發生前固有2 名男子經
    過案發現場附近，然該2 名男子經過後至火災發生時，時間
    已分別經過約50、30分鐘，若該2 名男子有故意縱火之行為
    ，當會確認火勢已起方會離開，且本案起火處為被告上開自
    小貨車車斗處，業如前述，被告於偵查中復自承：伊當天用
    帳棚將整個後車廂封住，該帳棚打開需用鑰匙等語（見99年
    度偵字第27662 號卷第138 頁），復於本院審理時供陳：該
    帳棚是易燃性質等語（見本院100 年10月13日審判筆錄第13
    頁），則該2 名男子若有意朝上開自小貨車車斗處縱火，以
    該車斗覆蓋易燃帳棚判斷，火勢必將快速引起，不致如監視
    畫面所呈現，分別經過約50、30分鐘方才出現火光，則本案
    應可排除人為縱火，要無疑義。被告雖辯稱：監視畫面因角
    度問題，無從將伊車輛攝於畫面內云云，然查，上開監視畫
    面之監視器均設於案發現場即被告上開自小貨車附近，由監
    視畫面即可清楚知悉火災發生之開始時間，雖未將被告上開
    車輛攝於畫面內，然於火災發生前若有人蓄意縱火，亦當可
    清楚錄得，惟本案火災發生前可能發生縱火之合理時間既未
    錄得有人經過案發現場，即可排除人為縱火，被告上開所辯
    ，無足憑採。
  (五)被告雖辯稱：伊當天使用之木炭均已清除完畢云云，又被告
    聲請傳訊之證人游金蕊於本院審理中到庭證稱：案發當天晚
    上被告有向伊借掃把及畚箕打掃地面，伊有幫被告牽著垃圾
    袋，被告用畚箕把水澆熄的灰燼放進垃圾袋等語（見本院10
    0 年10月13日審判筆錄第6 頁）。惟查，證人即被告之助手
    葉靜香於本院審理時到庭證稱：99年8 月5 日晚上伊有協助
    被告收拾烤玉米攤，伊把木炭箱裡面比較大的木炭夾到快速
    爐內的鐵架上，快速爐最後收攤時放在烤爐上面，烤爐放在
    貨車車斗裡面。由被告決定攤位已經收拾完畢可以離去等語
    （見本院100 年10月13日審判筆錄第3-5 頁），於偵查中亦
    證稱：伊夾了5 、6 塊木炭放到烤爐內，有幾塊是之前燒過
    剩的，烤爐燒木炭的地方沒有水洗等語（99年度偵字第2766
    2 號卷第163 頁），且證人游金蕊於偵查中亦證稱：被告收
    攤時伊也在收攤，所以沒有一直盯著被告看，伊不知道被告
    烤爐內有無木炭等語（見99年度偵字第27662 號卷第165 頁
    ），是被告縱有將烤爐內之灰燼澆熄並清除，然證人葉靜香
    有將木炭夾到置於木炭烤爐上之快速爐鐵架上等情，可堪認
    定。況被告於偵查中亦自承：烤爐裡面確實有木炭，相片有
    照出來等語（見99年度偵字第27662 號卷第164 頁），佐以
    卷附火災原因調查鑑定書所附照片（見99年度偵字第27662
    號卷第120 頁），置於木炭烤爐上之快速爐鐵架上，確殘留
    有使用過之木炭，則被告上開辯稱伊當天使用過之木炭均已
    清除完畢云云，亦難憑採。
  (六)承上，本案起火處為上開自小貨車車斗，案發當晚被告將其
    上置有快速爐之木炭烤爐置放於車斗上，而快速爐鐵架上復
    置有使用過之木炭，參以被告於偵查中已供陳：烤爐內不用
    清洗等語（見99年度偵字第27662 號卷第163 頁），被告復
    在上開自小貨車車斗上罩以易燃性質之帳棚，則該車斗即為
    一極易蓄熱引燃之環境，是綜核全案卷證，本件火災於排除
    人為縱火、自燃性物質引火、瓦斯洩漏遇火源造成氣爆、石
    油系混合物促燃劑引火、電器因素引火、車輛機械因素引火
    、炊事不慎引火等原因後，其惟一可能之發生原因即為木炭
    烤爐上之快速爐內之木炭因悶燒蓄熱引燃火災所致。被告平
    日既以自小貨車販賣烤玉米為業，就火災之防範，應較一般
    人更為謹慎，被告本應於木炭烤爐使用後以水沖洗降溫，並
    於營業後休息前，詳加仔細檢查烤爐內有無木炭殘留，不容
    遺有任何微小火源及易於助燃之物品存在，惟其並無不能注
    意之情事，竟疏於注意，遺留使用過之木炭引燃易燃物，在
    車斗上復罩以易燃性質之帳棚，依案發當時正值酷暑，氣溫
    甚高，稍一不慎即有引起火災之可能，則被告就本件火災發
    生自有過失。被告徒以本件火災原因不明，而認其無過失，
    即非可採。
  (七)被告復辯稱：車內爐火不可能延遲這麼久始燃燒，再者，車
    體爐內之木炭均呈表面燃燒，若是由爐內木炭起火之故，應
    係由下至上完全燃燒之狀云云，然如上述，本案火災原因係
    木炭因悶燒蓄熱引燃火災所致，非原本木炭上即有火苗存在
    ，依一般經驗法則，木炭悶燒蓄熱本需一定時間累積熱能，
    始能引發火苗，再者，本案自小貨車車斗失火後，車斗受火
    熱嚴重燒損，僅剩金屬支架，金屬支架明顯受熱、變色，並
    向內側彎曲、變形，已如前述，則可推知火災當時車斗之火
    勢甚旺，係成完全燃燒之態，則車斗內之木炭均呈表面燃燒
    ，而非如被告所辯應呈由下至上完全燃燒之狀，亦與常理無
    違，是被告上開所辯，殊難憑採。
  (八)末查，桃園縣大溪鎮○○路22號「大溪鎮多目標運動館」看
    台下39、40號（攤位2 、3 ）乃陳慶璋承租供經營香舖兼住
    家使用；同上38號（攤位4 ）為吳經雄承租供住宅使用；同
    上36號（攤位6 ）為邱鄭秀雲承租供住宅使用，業據陳慶璋
    、吳經雄、邱鄭秀雲等人供明在卷。而本件火災，導致上開
    建築物受有如附表一所示之燒損，有前揭卷附桃園縣政府消
    防局火災原因調查鑑定書中關於現場燃燒後狀況之記載及火
    災現場照片可佐。依此，上開攤位2 、3 之1 樓櫃臺區及展
    示區有受火熱不等程度之燒損，攤位夾層隔間木板均嚴重碳
    化、燒失；攤位4 之1 樓及夾層內部均有受火熱不等程度之
    燒損，1 樓天花板嚴重碳化、燒損，僅剩木材支架，木材受
    熱、變色、碳化，攤位夾層隔間木板均嚴重碳化、燒失；攤
    位5 牆壁明顯受火熱燒損、變色、剝落，1 樓後（西）側內
    部、夾層內部均有受火熱不等程度之燒損，攤位夾層隔間木
    板均嚴重碳化、燒失；攤位6 之1 樓內部、夾層內部受火熱
    不等程度之燒損，攤位夾層隔間木板均嚴重碳化、燒失，均
    使其原有遮避風雨之主要效用因此減弱，已達破壞建物主要
    效用之燒燬程度；至上開運動館看台下公廁及31至35號攤位
    （攤位1 、7 至11）建物部分，僅將建築物內之物品、牆壁
    等物焚燬，建物本體結構尚屬完好，尚未達於破壞建物主要
    效用之燒燬程度，即屬失火燒燬住宅、建築物以外他人所有
    之物。
  (九)綜上，被告就本件火災之發生，為有過失，有如上述，而其
    過失與上開房屋、財物遭燒燬之結果間，復有相當因果關係
    。本案事證明確，被告犯行堪予認定，應依法論科。
三、按刑法第173條第2項失火燒燬現供人使用之住宅或現有人所
    在之建築物罪，係指供人居住之住宅或現有人所在之建築物
    之整體而言，應包括牆垣及其內所有設備、傢俱等一切物品
    。故一失火行為若同時燒燬住宅、建築物與其內之所有物品
    ，無論該其他物品為他人或自己所有，與同時失火燒燬數犯
    罪客體之情形不同，均不另成立刑法第175條第3項之失火燒
    燬前2 條以外之物，致生公共危險罪（最高法院83年台上字
    第2253號判決意旨參照）；次按倘失火之結果，僅將房屋內
    傢俱牆壁等物焚燬，於房屋本身尚未達喪失其效用之桯度，
    因刑法第173 條第2 項之犯罪，並無處罰未遂犯之規定，則
    行為人自係觸犯刑法第175 條第3 項之失火燒燬他人所有物
    罪（最高法院71年度台上字第6583號判決意旨參照）。又刑
    法上公共危險罪，其所保護之法益，重在公共安全，故其罪
    數應以行為之個數定之。又一失火行為所燒燬之對象縱然不
    同，但行為僅一個，而應為整體的觀察，成立單純一罪（最
    高法院85年度台上字第2608號判決意旨參照）。核被告失火
    燒燬現供人使用之住宅或現有人所在之建築物即桃園縣大溪
    鎮○○路22號「大溪鎮多目標運動館」看台下36-40 號（攤
    位2-6 ），係犯刑法第173 條第2 項之失火燒燬現供人使用
    之住宅或現有人所在之建築物罪，該屋內之其他物品雖同遭
    燒燬，惟依上開說明，不另成立刑法第175 條第3 項失火燒
    燬住宅、建築物以外之物致生公共危險罪。又關於如附表二
    所示之建物部分，因失火之結果，僅將建物內之物品、牆壁
    等物焚毀，該建築物本身尚未達喪失其效用之桯度，而刑法
    第173 條第2 項之犯罪，並無處罰未遂犯之規定，則被告此
    部分原係觸犯刑法第175 條第3 項之罪；又被告失火燒毀上
    開車牌號碼4631-VR 號自用小貨車，並延燒至鄰近建築物，
    致生公共危險，原亦係觸犯刑法第175 條第3 項之罪，然如
    上述，因公共危險犯罪之直接被害法益係一般社會之公共安
    全，即一失火行為所燒燬之對象縱然不同，但行為僅一個，
    成立單純一罪，自不另成立刑法第175 條第3 項之失火燒燬
    住宅、建築物以外之物致生公共危險罪。爰審酌被告因疏未
    注意，致生火災，而分別燒燬現供人使用之住宅並延燒燬他
    人所有物，除造成公共危險外，並對他人之財產造成損害，
    且被告於本院審理時矢口否認犯行，顯無悔意，迄今尚未賠
    償其餘被害人即桃園縣大溪鎮公所、陳慶璋、吳經雄、邱鄭
    秀雲、李訓信、李秋雄、陳世烽，及本件係因被告一時疏失
    所致，尚非惡性重大，且被告自身財產亦遭焚燬，受有損失
    等一切情狀，量處如主文所示之刑，並諭知易科罰金之折算
    標準。
據上論斷，應依刑事訴訟法第299條第1項前段，刑法第173條第2
項、第41條第1項前段，刑法施行法第1條之1，判決如主文。
本案經檢察官蕭永昌到庭執行職務。
中    華    民    國  100     年    10    月    27    日
                  刑事第十三庭審判長法  官  蔡虔霖
                                    法  官  陳正昇
                                    法  官  葉韋廷
以上正本證明與原本無異。
如不服本判決應於收受判決後10日內向本院提出上訴書狀，並應
敘述具體理由。其未敘述上訴理由者，應於上訴期間屆滿後20日
內向本院補提理由書( 均須按他造當事人之人數附繕本) 「切勿
逕送上級法院」。
                                    書記官  王明玉
中    華    民    國   100    年    10    月    27    日
附錄本案論罪科刑法條：
中華民國刑法第173條
（放火或失火燒燬現住建築物及交通工具罪）
放火燒燬現供人使用之住宅或現有人所在之建築物、礦坑、火車
、電車或其他供水、陸、空公眾運輸之舟、車、航空機者，處無
期徒刑或 7 年以上有期徒刑。
失火燒燬前項之物者，處 1 年以下有期徒刑、拘役或 5 百元以
下罰金。
第 1 項之未遂犯罰之。
預備犯第 1 項之罪者，處 1 年以下有期徒刑、拘役或 3 百元
以下罰金。
附表一
┌────────┬──────────────────┐
│地           點 │燒         損         程         度 │
├────────┼──────────────────┤
│桃園縣大溪鎮登龍│由外貌觀察有受火熱不等程度之燒損，中│
│路22號「大溪鎮多│央招牌受熱、變色。                  │
│目標運動館」看台│勘查燒損情形，1 樓櫃臺區及展示區有受│
│下40號（攤位2） │火熱不等程度之燒損。1 樓儲放區、廁所│
│                │、廚房僅受輕微燻燒及煙燻。夾層內部有│
│                │受火熱不等程度之燒損。              │
│                │檢視攤位夾層燒損情形，發現攤位夾層隔│
│                │間木板均嚴重碳化、燒失。            │
├────────┼──────────────────┤
│桃園縣大溪鎮登龍│由外貌觀察有受火熱不等程度之燒損，中│
│路22號「大溪鎮多│央招牌受熱、變色。                  │
│目標運動館」看台│勘查燒損情形，1 樓櫃臺區及展示區有受│
│下39號（攤位3） │火熱不等程度之燒損。1 樓儲放區及廁所│
│                │、廚房僅受輕微燻燒及煙燻。夾層內部有│
│                │受火熱不等程度之燒損。              │
│                │檢視1 樓燒損情形，與攤位4 之1 樓中間│
│                │鐵捲門受熱、變色、彎曲。            │
│                │檢視攤位夾層燒損情形，發現攤位夾層隔│
│                │間木板均嚴重碳化、燒失。            │
├────────┼──────────────────┤
│桃園縣大溪鎮登龍│由外貌觀察有受火熱不等程度之燒損，牆│
│路22號「大溪鎮多│壁及屋簷受熱、變色。                │
│目標運動館」看台│勘查燒損情形，1 樓及夾層內部均有受火│
│下38號（攤位4） │熱不等程度之燒損。                  │
│                │檢視1 樓燒損情形，1 樓天花板嚴重碳化│
│                │、燒損，僅剩木材支架，木材受熱、變色│
│                │、碳化。與攤位5 之1 樓中間鐵捲門受熱│
│                │、變色、彎曲。                      │
│                │檢視攤位夾層燒損情形，發現攤位夾層隔│
│                │間木板均嚴重碳化、燒失。            │
├────────┼──────────────────┤
│桃園縣大溪鎮登龍│由外貌觀察有受火熱嚴重燒損，牆壁明顯│
│路22號「大溪鎮多│受火熱燒損、變色、剝落。            │
│目標運動館」看台│勘查燒損情形，1 樓後（西）側內部、夾│
│下37號（攤位5） │層內部受火熱不等程度之燒損。        │
│                │檢視攤位夾層燒損情形，發現攤位夾層隔│
│                │間木板均嚴重碳化、燒失。            │
├────────┼──────────────────┤
│桃園縣大溪鎮登龍│由外貌觀察有受火熱輕微燒損。        │
│路22號「大溪鎮多│勘查燒損情形，1 樓內部、夾層內部受火│
│目標運動館」看台│熱不等程度之燒損。                  │
│下36號（攤位6） │檢視1 樓燒損情形，1 樓內部物品及裝潢│
│                │木板受熱、變色、碳化。與攤位5 之1 樓│
│                │中間鐵捲門受熱、變色、彎曲。        │
│                │檢視攤位夾層燒損情形，發現攤位夾層隔│
│                │間木板均嚴重碳化、燒失。            │
└────────┴──────────────────┘
附表二
┌────────┬──────────────────┐
│地           點 │燒         損         程         度 │
├────────┼──────────────────┤
│桃園縣大溪鎮登龍│由外表觀察無明顯燒痕，夾層窗戶有受輕│
│路22號「大溪鎮多│微燻燒及煙燻。                      │
│目標運動館」看台│勘查燒損情形，僅受輕微燻燒及煙燻。靠│
│下公廁（攤位1） │近攤位2一側鐵捲門明顯受熱、變色。   │
├────────┼──────────────────┤
│桃園縣大溪鎮登龍│由外貌觀察夾層有明顯之燒痕。        │
│路22號「大溪鎮多│勘查燒損情形，1 樓上半部受火熱不等程│
│目標運動館」看台│度之燒損，下半部僅受輕微煙燒及煙燻。│
│下35號（攤位7） │夾層內部受火熱不等程度之燒損。      │
│                │檢視攤位夾層燒損情形，發現攤位夾層隔│
│                │間木板均嚴重碳化、燒失。            │
├────────┼──────────────────┤
│桃園縣大溪鎮登龍│由外貌觀察夾層有明顯之燒痕。        │
│路22號「大溪鎮多│勘查燒損情形，1 樓僅天花板受火熱燒損│
│目標運動館」看台│。                                  │
│下34號（攤位8） │檢視攤位夾層燒損情形，發現攤位夾層隔│
│                │間木板均嚴重碳化、燒失。            │
├────────┼──────────────────┤
│桃園縣大溪鎮登龍│由外貌觀察無明顯燒痕，夾層窗戶有受輕│
│路22號「大溪鎮多│微煙燻。                            │
│目標運動館」看台│勘查燒損情形，1 樓大致保持原色原貌。│
│下33號（攤位9） │夾層內部受火熱不等程度之燒損。      │
│                │檢視攤位夾層燒損情形，發現攤位夾層中│
│                │間以木板隔間，攤位10與攤位9 夾層隔間│
│                │木板受熱、變色、碳化。              │
├────────┼──────────────────┤
│桃園縣大溪鎮登龍│由外貌觀察無明顯燒痕，夾層窗戶有受輕│
│路22號「大溪鎮多│微煙燻。                            │
│目標運動館」看台│勘查燒損情形，1 樓大致保持原色原貌。│
│下32號（攤位10）│夾層僅靠近攤位9 一側之隔間木板受火熱│
│                │輕微燒損。                          │
│                │檢視攤位夾層燒損情形，發現攤位夾層中│
│                │間以木板隔間，攤位10與攤位9 夾層隔間│
│                │木板受熱、變色、碳化。              │
├────────┼──────────────────┤
│桃園縣大溪鎮登龍│由外貌觀察無明顯燒痕，夾層窗戶有受輕│
│路22號「大溪鎮多│微煙燻。                            │
│目標運動館」看台│勘查燒損情形，1 樓大致保持原色原貌。│
│下31號（攤位11）│夾層僅靠近攤位9 一側之隔間木板受火熱│
│                │輕微燒損。                          │
└────────┴──────────────────┘